臺灣臺南地方法院刑事判決　　　　　　　　　　　　　九十三年度易字第五七一號
　　公　訴　人　臺灣台南地方法院檢察署檢察官
　　被　　　告　甲○○
右列被告因違反毒品危害防制條例案件，經檢察官聲請簡易判決處刑（九十三年度毒
偵字第八三０號）及移
常程序審理，被告就被訴事實為有罪之陳述，由本院裁定進行簡式審判程序，判決如
左：
    主  文
甲○○連續施用第二級毒品，累犯，處有期徒刑陸月，如易科罰金，以佰元折算壹
日。
    事  實
一、甲○○曾於民國九十年間因竊盜案件，經本判處有期徒刑四月，嗣經臺灣高等法
    院臺南分院判決上訴駁回確定，甫於九十一年六月二十日易科罰金執行完畢。另
    因施用第二級毒品安非他命（以下簡稱安非他命）案件，經本院於八十九年十月
    十二日以八十九年度毒聲字第二九七０號裁定送臺灣臺南看守所附設勒戒所觀察
    、勒戒後，認無繼續施用傾向，於九十年二月二十三日由臺灣台南地方法院檢察
    署檢察官以九十年度毒偵緝字第六七號不起訴處分確定；再因施用安非他命案件
    ，經本院於九十年十一月二十二日以九十年度毒聲字第二四五八號裁定送臺灣臺
    南看守所附設勒戒所觀察、勒戒後，認無繼續施用傾向，於九十一年二月二十二
    日由臺灣台南地方法院檢察署檢察官以九十一年度毒偵緝字第二六號不起訴處分
    確定。詎渠猶不知戒絕，復基於概括之犯意，自九十三年二月間某日起至同年三
    月十九日前四日內止，連續在台南縣永康市等地，施用安非他命多次。嗣因另案
    於九十三年三月十八日晚間八時二十分，在臺南縣永康市○○○路三六五巷內為
    警緝獲後，經檢察官於九十三年三月十九日訊問後採尿送驗發現呈安非他命陽性
    反應而查悉上情。
二、案經台南縣警察局永康分局報請及臺灣南地方法院檢察署檢察官自動檢舉偵查後
    聲請以簡易判決處刑及移送併案審理。
    理  由
一、訊據被告甲○○對其連續施用安非他命多次之事實坦承不諱，雖被告於本院供稱
    他施用安非他命之時間應係自九十三年二月初起至同年二月中旬止，大約施用一
    星期。惟被告於九十三年三月十九日在臺灣台南地方法院檢察署接受檢察官訊問
    後，經採尿送驗結果呈安非他命陽性反應，有卷附點名單、採尿交辦單、台南市
    衛生局尿液檢驗成績單可稽。按安非他命成分之檢出與其投與方式、投與量、個
    人體質、採尿時間與檢測儀器之精密度等諸多因素有關，僅憑尿液中安非他命呈
    陽性反應，固無法確實推斷吸食時間距採集時間之長短，然最長可能不會超過四
    日（衛生署藥物食品檢驗局（八一）藥檢壹字第００一一五六號函參照）。被告
    既於九十三年三月十九日在臺灣台南地方法院檢察署接受檢察官訊問後，經採尿
    送驗結果呈安非他命陽性反應，則其最後施用安非他命之時間應係九十三年三月
    十九日前四日內，被告前開所述尚不足採。另被告前因施用安非他命案件，經本
    院於八十九年十月十二日以八十九年度毒聲字第二九七０號裁定送臺灣臺南看守
    所附設勒戒所觀察、勒戒後，認無繼續施用傾向，於九十年二月二十三日由臺灣
    台南地方法院檢察署檢察官以九十年度毒偵緝字第六七號不起訴處分確定；再因
    施用安非他命案件，經本院於九十年十一月二十二日以九十年度毒聲字第二四五
    八號裁定送臺灣臺南看守所附設勒戒所觀察、勒戒後，認無繼續施用傾向，於九
    十一年二月二十二日由臺灣台南地方法院檢察署檢察官以九十一年度毒偵緝字第
    二六號不起訴處分確定等情，有臺灣高等法院被告全國前案紀錄表及不起訴處分
    書二紙在卷可參。是本件事證明確，被告前開犯行堪予認定。
二、核被告所為，係違反毒品危害防制條例第十條第二項之施用第二級毒品罪。再被
    告施用時，非法持有第二級毒品安非他命之低度行為，已為其施用之高度行為所
    吸收，不另論罪。被告先後多次施用第二級毒品安非他命之犯行，時間緊接，方
    法相同，觸犯構成要件相同之罪名，顯係基於概括犯意反覆為之，為連續犯，應
    依刑法第五十六條規定，論以一罪並加重其刑。又被告曾於九十年間因竊盜案件
    ，經本判處有期徒刑四月，嗣經臺灣高等法院臺南分院判決上訴駁回確定，甫於
    九十一年六月二十日易科罰金執行完畢，有台灣台南地方法院檢察署刑案資料查
    註紀錄表及台灣高等法院被告全國前案紀錄表各一紙在卷可按，其於五年內再犯
    本件有期徒刑以上之罪，為累犯，應依刑法第四十七條規定加重其刑，並依法遞
    加重其刑。爰審酌被告施用毒品之犯行，在性質上乃屬對自我身心健康之自戕行
    為，尚未嚴重破壞社會秩序、侵害他人權益，然其前因施用毒品經送觀察勒戒後
    ，猶不思戒絕革除惡習，再為本件犯罪，顯未因前所受之觀察勒戒而記取教訓，
    及被告犯後大致坦承犯行等一切情狀，量處如主文所示之刑，並諭知易科罰金之
    折算標準，以資懲儆。
三、據上論斷，應依刑事訴訟法第四百五十二條、第二百七十三條之一第一項、第二
    百九十九條第一項前段，毒品危害防制條例第十條第二項，刑法第十一條前段、
    第五十六條、第四十七條、第四十一條第一項前段，罰金罰鍰提高標準條例第二
    條，判決如主文。
本案經檢察官曾昭愷到庭執行職務。
中      華      民      國        九十三  年      九      月    三十    日
                                臺灣臺南地方法院刑事第九庭
                                    法  官  鄭  文  祺
右正本證明與原本無異。
如不服本判決，應於判決送達後十日內向本院提出上訴狀( 應附繕本 )。
                                    書記官  楊  宗  哲
中      華      民      國        九十三  年      九      月    三十    日
附錄本案論罪科刑法條全文：
毒品危害防制條例第十條第二項：
施用第二級毒品者，處三年以下有期徒刑。
